## Julio César Peña

Concón, Chile · linkedin.com/in/julio-cesar-pena +56 9 8304 7374 · cesar.estrada3303@gmail.com

Desarrollador web con más de 2 años de experiencia, especializado en Ruby, JavaScript, Golang y frameworks frontend como SveltKit. Experto en desarrollo de APIs robustas y pruebas automatizadas con un fuerte enfoque en CI/CD, Docker, MySQL y AWS. Apasionado por la calidad y eficiencia en el desarrollo de software, siempre buscando oportunidades para mejorar y contribuir a proyectos innovadores.

## **EXPERIENCIA PROFESIONAL**

Bsale Chile Concón, Chile

Desarrollador Junior

Nov 2022- Actualidad

- Desarrollé y mantuve la versión 2 del menú principal de la aplicación web, abarcando tanto backend como frontend.
- Implementé un sistema de reportería con Graphql y Go, permitiendo a los usuarios visualizar métricas claves para la toma de decisiones.
- Participe en mejorar la eficiencia en la entrega de software mediante prácticas de CI/CD, reduciendo los tiempos de despliegue.
- Aseguré el correcto funcionamiento del software con pruebas exhaustivas en Ruby y JavaScript.

SoyHenry Concón, Chile

FullStack Teaching Assistant

Jul 2022 - Sep 2020

- Coordinar un grupo de estudiantes para lograr la integración al grupo de estudio.
- Guiar a los estudiantes en los primeros pasos del curso.
- Asistir en la resolución de ejercicios y promover la colaboración grupal (Pair programming).
- Proponer ideas para mejorar los procesos.

Gleen's Concón, Chile

**Propietario** 

Dic 2017 - Mar 2019

• Fundé y gestioné un emprendimiento de productos fríos tailandeses, coordinando todo lo relacionado al negocio.

## **EDUCACIÓN**

**Bootcamp SoyHenry** Fullstack developer

Concón, Chile

May 2022

Instituto Universitario de Tecnologia Antonio Jose de Sucre

Carabobo, Venezuela

Administración en costos (3er semestre)

Ago 2016

## **SKILLS ADICIONALES**

- Idiomas: Español (nativo), Inglés (B1 Intermedio).
- Github Foundations.